# 特殊售后人员的差旅费归属！

提问人：茶前饭后 时间：2018-05-12 20:21:25
请教版主，一家公司从事机械设备生产销售，每批货送至客户时，公司技术人员要同时跟进帮助客户调试产品，技术人员的食宿由本公司自理，那么这块由技术人员售后调试的差旅费是否可以进制造费用？另外如果调试成功后，在以后的期间进行设备的售后维修及升级而形成的差旅费是不是应该进管理费用？望版主指点！

回答人：chenyiwei
1 、安装过程中本企业服务人员的差旅费，理论上可以计入设备的销售成本。但实际操作中如果金额不大，也可以接受计入销售费用。 2 、后续售后服务阶段的差旅费等，如果属于法定质保性质的，应计入销售费用（在确认销售时预提产品质量保证相关的预计负债时即应纳入考虑）；如果属于额外的单独服务，则应将合同价款予以合理分拆，将部分价款递延到该单独服务期间确认收入，相关的售后服务人员费用计入成本。